臺灣雲林地方法院民事判決
111年度訴字第452號
原      告  李麗華    住○○市○○區○○路○段00巷0弄00                        號
被      告  陳育任  

上列當事人間因違反洗錢防制法等案件（本院111年度金訴字第3
2號），原告提起請求損害賠償之刑事附帶民事訴訟（本院111年
度附民字第167號），經本院刑事庭裁定移送前來，本院於民國1
11年9月28日言詞辯論終結，判決如下：
    主  文
被告應給付原告新臺幣650,000元，及自民國111年5月7日起至清
償日止，按週年利率百分之5計算之利息。
訴訟費用由被告負擔。
本判決第一項於原告以新臺幣216,667元供擔保後，得假執行。
    事實及理由
一、原告主張：
　　㈠被告知悉近年來以虛設、借用或買賣人頭帳戶等方式，供
      詐欺者作為詐欺他人交付財物等不法用途多有所聞，而金
      融機構帳戶係個人理財之重要工具，關係個人財產、信用
      之表徵，應可預見將金融機構金融卡及密碼等資料提供予
      無相當信賴基礎之他人，可能供詐欺者所用，便利詐欺者
      得詐騙不特定民眾將款項匯入該人頭帳戶，再將該犯罪所
      得轉出，製造金流斷點，達到掩飾、隱匿之結果，以逃避
      檢警之追緝，竟仍不違背其本意，基於幫助侵害原告財產
      權之不確定故意，於民國110年7月1日前後某日，以超商
      店到店之方式，將其所申設之中國信託商業銀行帳戶(帳
      號000-0000000000000號)之提款卡及密碼，寄送給真實姓
      名年籍不詳、暱稱「阿翔」之人(下稱「阿翔」)，並在址
      設雲林縣○○鎮○○路00號之麥當勞北港華勝店，接續交付存
      簿、上開帳戶之網路銀行帳號及密碼與「阿翔」，供其所
      屬詐欺成員使用。嗣該詐欺成員共同意圖為自己不法之所
      有，基於侵害原告財產權之故意，於110年7月間透過社群
      軟體Facebook及LINE，向原告介紹「澳門旅遊娛樂有限公
      司」之網址，並向原告表示投資保證獲利、穩賺不賠等語
      ，招攬原告一同投資云云，致原告陷於錯誤，因而於110
      年8月17日上午9時47分許將新臺幣(下同)650,000元，轉
      匯至被告之上開帳戶，致原告受有上開金額之損害。　　
　　㈡並聲明：
　　　⒈被告應給付原告650,000元，及自起訴狀繕本送達被告翌
        日起至清償日止，按週年利率百分之5計算之利息。
　　　⒉訴訟費用由被告負擔。
　　　⒊願供擔保，請准宣告假執行。
二、被告則以：
　　㈠對原告主張之事實即鈞院111年度金訴字第32號刑事判決認
      定之犯罪事實沒有意見，但因為現在目前在監執行中，出
      獄後也不知道何時能找到工作，所以沒有能力賠償原告之
      損失。
　　㈡並聲明：
　　　⒈原告之訴駁回。
　　　⒉訴訟費用由原告負擔。
三、本院之判斷：
　　㈠原告主張之事實，業據被告自認在案，且經本院調閱本院1
      11年度金訴字第32號刑事案件卷宗核閱無誤，故原告之主
      張為可採信。
　　㈡按因故意或過失，不法侵害他人之權利者，負損害賠償責
      任。故意以背於善良風俗之方法，加損害於他人者亦同。
      數人共同不法侵害他人之權利者，連帶負損害賠償責任。
      不能知其中孰為加害人者亦同。造意人及幫助人，視為共
      同行為人。連帶債務之債權人，得對於債務人中之一人或
      數人或其全體，同時或先後請求全部或一部之給付。連帶
      債務未全部履行前，全體債務人仍負連帶責任。民法第18
      4條第1項、第185條、第272條分別定有明文。本件被告基
      於幫助詐欺取財以侵害原告財產權之故意，與其他姓名年
      籍不詳之詐欺集團成員不法侵害原告之財產權，致原告受
      有650,000元之損害，依據上開規定，被告自應賠償原告
      所受之損害，故原告請求被告給付650,000元，及自起訴
      狀繕本送達被告翌日即111年5月7日起至清償日止，按法
      定週年利率百分之5計算之利息，為有理由，應予准許。
四、假執行之宣告：原告陳明願供擔保，聲請宣告假執行，核無
    不合，爰酌定相當擔保金額准許之。
五、訴訟費用負擔之依據：民事訴訟法第78條。
中　　華　　民　　國　　111 　年　　9 　　月　　30　　日
                  民事第一庭    法  官  楊昱辰

以上正本係照原本作成。
如對本判決上訴，須於判決送達後廿日內向本院提出上訴狀。如
委任律師提起上訴者，應一併繳納上訴審裁判費。
中　　華　　民　　國　　111 　年　　9 　　月　　30　　日
                                書記官　陳玉珮